臺灣高等法院臺南分院刑事判決　　　　　　 九十一年度上易字第一一五號　　 Ｃ
　　　上　訴　人
　　　即　被　告　乙　○　○
右上訴人因竊盜等案件，不服臺灣台南方法院九十年度易字第四四五號中華民國
九十年十月八日第一審判決（起訴案號：臺灣台南地方法院檢察署九十年度偵緝字第
八○號），提起上訴，本院判決如左：
      主      文
上訴駁回。
      事      實
一、乙○○曾犯竊盜罪，經本院於民國八十六年十二月十日判處有期徒刑二月確定，
    甫於八十八年五月十五日行完畢，仍不知悔改，復於八十九年六月六日晚上十時
    許，在台南市○○○路○段二一六號「黃金拍檔ＫＴＶ」三一七室包廂內，與友
    人甲○○、馬憶暄、林勝雄等人飲酒唱歌消費之際，見甲○○所持有之車號Ｄ五
    ─九一二五號自用小客車（登記為甲○○之母李陳春所有）鑰匙放置在該ＫＴＶ
    包廂內，詎竟萌意圖為自己不法之所有，著手竊取該把鑰匙後，旋即藉故離開並
    以該把鑰匙竊取啟甲○○停放在「黃金拍檔ＫＴＶ」專用停車場之車號Ｄ五─九
    一二五號自用小客車後，而駕駛離去。嗣甲○○等人於當晚十一時許，在「黃金
    拍檔ＫＴＶ」消費結束後，發現該車遭竊，隨即報警，並經警於翌日（六月七日
    ）凌晨一時三十分許，即發現該車停放在台南市○○○路○段一二六號「你會紅
    ＫＴＶ」店前查獲後，再當場循線查獲乙○○。
二、案經台南市警察局第五分局移請台灣台南地方法院檢察署檢察官偵查起訴。
    理  由
一、訊據被告乙○○矢口否認有何上開竊盜犯行，並辯稱：伊與甲○○、馬憶喧、林
    勝雄等人於八十九年六月六日晚上十時許，在「黃金拍檔ＫＴＶ」三一七室包廂
    內，酒後向甲○○借用該Ｄ五─九一二五號自用小客車，而當時是甲○○親自將
    該車鑰匙交給伊，且伊先前也曾向甲○○借過車，並未有竊車云云。惟查被告乙
    ○○於於警訊中供承在上開時地與甲○○在「黃金拍檔ＫＴＶ」三一七室包廂內
    無意拾獲甲○○該自小客車鑰匙．並因一時貪念，且有點醉意，一半也有惡作劇
    之心裏而將車開走等語。核與被害人甲○○稱：他沒有向我借車（見警卷），「
    （問：被告有無向你借車？）答：不可能，因我還要載我女朋友及另二位朋友回
    家，我不可能借，他在我要來法院時，他有請我替他求情，但他外面卻說我報案
    （害他）。」，「車子尋獲時，車鑰匙是在被告所在包廂的沙發下找到的。」(
    見本院卷九十一年三月一日筆錄)。另証人馬憶喧亦均到庭証稱：沒有聽到他向
    甲○○借車，也沒有看到甲○○交給他鑰匙等語；証人林勝雄亦証稱：當時官某
    （乙○○）只說他有事要先走，並沒有說要借車，就離開了等語（見原審九十年
    九月二十四日審訊筆錄）。顯見被告乙○○趁甲○○酒酣耳熱之際，竊取車鑰匙
    ，而竊取車輛甚明。故被告所辯，委無可採。此外復有贓物認領保管單、車輛失
    竊電腦輸入單、證明單各一紙足憑，復有停車場現場被告竊車時所拍攝之錄影帶
    一卷可按。本件事證明確，被告竊盜犯行洵堪認定。
二、核被告乙○○所為係犯刑法第三百二十條第一項之竊盜罪。公訴意旨另以：被告
    乙○○於八十九年六月六日晚上十時許，在台南市○○○路○段二一六號「黃金
    拍檔ＫＴＶ」三一七室包廂內，拾得甲○○所有而已脫離甲○○持有之車號車號
    Ｄ五─九一二五號自用小客車鑰匙，因認被告此部分係涉有刑法第三百三十七條
    侵占離本人持有之物罪云云。惟按意圖為自己或第三人不法之所有，而侵占遺失
    物、漂流物或其他離本人所持有之物者，始構成侵占離本人所持有之物罪，刑法
    第三百三十七條定有明文。查被告乙○○於警訊中固供稱：車號Ｄ五─九一二五
    號自小客車鑰是與甲○○在「黃金拍檔ＫＴＶ」三一七室包廂內拾得云云。惟被
    告乙○○於九十年六月六日晚上十時許，即離開「黃金拍檔ＫＴＶ」三一七室包
    廂之際，被害人甲○○及其友人林勝雄、馬憶暄等人猶仍在該「黃金拍檔ＫＴＶ
    」三一七室包廂消費並未隨即離去之事實，業經証人馬憶暄、林勝雄證述在卷，
    ，是被告乙○○取得該揭自小客車之鑰匙應在「黃金拍檔ＫＴＶ」三一七室包廂
    內無訛，故縱令被害人甲○○供稱：對當時該把自小客車鑰匙究該包廂內之何處
    並無印象（包廂之桌上或掉在地下）等語，惟該揭鑰匙既仍置在包廂內，則仍難
    謂非在甲○○持有之狀態，故被告乙○○未告知甲○○即擅行取走其在包廂內之
    自小客車鑰匙，仍屬破壞甲○○對其自小客車鑰匙之持有狀態，應可確認，故被
    告取走自小客車鑰匙，並進而以鑰匙竊取小客車，係一個竊盜行為。公訴人認被
    告此部分所為係犯侵占離本人持有之物罪，則容有未洽，起訴法條應予變更。被
    告曾犯竊盜罪，經法院判刑二月確定，甫於八十八年五月十五日執行完畢，此有
    台灣台南地方法院檢察署前案資料查註紀錄表一紙在卷足憑，其五年以內再犯有
    期徒刑以上之本罪，為累犯，應依法加重其刑。
三、原審依刑法第三百二十條第一項、第四十七條、第四十一條第一項前段、罰金罰
    鍰提高標準條例第一條前段、第二條，審酌被告因一時貪念，犯罪之方法，犯罪
    所生危害等一切情狀，爰量處有期徒刑四月，並諭知易科罰金折算之標準，本院
    核其認事用法俱無不合，量刑亦稱妥適，被告上訴意旨否認犯罪，指摘原判決不
    當，並無可取，上訴為無理由，應予駁回。
四、被告經合法傳喚，無正當理由不到庭，爰不待其陳述，逕行判決。
據上論結，應依刑事訴訟法第三百六十八條，第三百七十一條判決如主文。
本案經檢察官許仲瑩到庭執行職務。
中    華    民    國      九十一      年      四      月      二十四    日
                                  臺灣高等法院臺南分院刑事第四庭
                                      審判長法官  陳    義    仲
                                            法官  宋    明    蒼
                                            法官  楊    子    莊
右正本證明與原本無異。
不得上訴。
                                      法院書記官  王    全    龍
中    華    民    國      九十一      年      四      月     二十五     日
附錄法條：
刑法第三百二十條：意圖為自己或第三人不法之所有，而竊取他人之動產者，為竊盜
                  罪，處五年以下有期徒刑、拘役或五百元以下罰金。
